【裁判字號】    99,審易,64
【裁判日期】    990331
【裁判案由】    竊盜
【裁判全文】
臺灣桃園地方法院刑事判決              99年度審易字第64號
公  訴  人  臺灣桃園地方法院檢察署檢察官
被      告  己○○
            戊○○
上列被告因竊盜案件，經檢察官提起公訴（98年度偵字第28112
號），嗣於本院準備程序進行中，被告就被訴事實為有罪之陳述
，經本院告知簡式審判程序意旨，並聽取當事人之意見後，本院
裁定改依簡式審判程序審理，並判決如下：
    主  文
己○○竊盜，累犯，處有期徒刑月，扣案之鑰匙壹支沒收；又
共同攜帶兇器竊盜，累犯，處有期徒刑捌月，扣案之油壓剪及螺
絲起子各壹支均沒收；又共同攜帶兇器、於夜間侵入有人居住之
建築物竊盜，累犯，處有期徒刑玖月，扣案之油壓剪及螺絲起子
各壹支均沒收。應執行有期徒刑壹年伍月。扣案之鑰匙、油壓剪
及螺絲起子各壹支均沒收。
戊○○共同攜帶兇器竊盜，累犯，處有期徒刑捌月，扣案之油壓
剪及螺絲起子各壹支均沒收；又共同攜帶兇器、於夜間侵入有人
居住之建築物竊盜，累犯，處有期徒刑玖月，扣案之油壓剪及螺
絲起子各壹支均沒收。應執行有期徒刑壹年貳月。扣案之油壓剪
及螺絲起子各壹支均沒收。
    事  實
一、己○○前於民國94年間因連續施用第二級毒品案件，經臺灣
    板橋地方法院（下稱板橋地院）以94年度簡字第5856號判決
    判處有期徒刑3 月確定，於95年8 月16日易科罰金執行完畢
    。又於95年間復因施用第二級毒品案件，經板橋地院以95年
    度簡字第6304號判決判處有期徒刑4 月確定；於同年間又因
    過失致死案件，經同院以96年度交易字第105 號判決判處有
    期徒刑4 月確定，上開2 罪刑嗣經同院以96年度聲減字第66
    24號裁定各減為有期徒刑2 月、2 月，並定應執行刑為有期
    徒刑4 月確定，於96年5 月17日期滿執行完畢。另於95年間
    因加重竊盜等案件，經本院以96年度易字第632 號判決分別
    判處有期徒刑8 月、7 月，應執行有期徒刑1 年1 月確定，
    嗣經本院以96年度聲減字第9551號裁定各減為有期徒刑4 月
    、3 月又15日，並定應執行刑為有期徒刑6 月又15日確定。
    又於95年間因施用第二級毒品案件，經板橋地院以96年度易
    字第707 號判決判處有期徒刑7 月確定；再於96年間因持有
    毒品案件，經板橋地院以96年度簡字第711 號判決判處有期
    徒刑4 月確定；上開2 罪刑嗣經板橋地院以96年度聲減字第
    2549號裁定各減為有期徒刑3 月又15日、2 月，並定應執行
    刑為有期徒刑5 月確定。上開2 應執行刑有期徒刑6 月又15
    日、5 月接續執行，於97年10月1 日縮刑期滿執行完畢（於
    本案均構成累犯）。戊○○於95年間因加重竊盜等案件，經
    本院以96年度易字第632 號判決分別判處有期徒刑7 月、6
    月，應執行有期徒刑11月確定，嗣經本院以96年度聲減字第
    9552號裁定各減為有期徒刑3 月又15日、3 月，並定應執行
    刑為有期徒刑6 月確定，於97年7 月7 日期滿執行完畢（於
    本案構成累犯）。詎均不知悔改，竟因缺錢花用，而為下列
    竊盜犯行：
  (一)己○○意圖為自己不法之所有，於98年11月23日凌晨4 時許
    ，在桃園現平鎮市○○路430 巷4 號前，以鐵絲開啟車門，
    並持其所有之自備鑰匙1 支竊取李怡儒所有由其夫甲○○管
    領使用之車牌號碼CB-3839 號自用小客車，得手後供己代步
    之用。
  (二)己○○與戊○○共同基於意圖為自己不法所有之犯意聯絡，
    於98年11月25日晚間11時許，一同前往桃園縣大園鄉○區○
    路與南和路口，由己○○持其所有客觀上可供作兇器使用之
    油壓剪及螺絲起子各1 支，破壞佳鋐工程有限公司放置於上
    址工地旁之貨櫃屋門窗鐵條（毀損部分未據告訴）後，2 人
    即進入該貨櫃屋中竊取丁○○所有之SAMPO 電視機1 部、遙
    控器2 具、電腦主機1 部、液晶螢幕1 部、鍵盤滑鼠組1 組
    、遠傳無線網卡1 個、NOKIA 手機1 隻、音響2 組、電鍋1
    個及釣竿1 枝得手。
  (三)己○○與戊○○復共同基於意圖為自己不法所有之犯意聯絡
    ，於98年11月26日凌晨1 時30分許之夜間，一同前往桃園縣
    中壢市○○○街47號有人居住之大樓地下室之電器室，由己
    ○○持其所有客觀上可供作兇器使用之油壓剪及螺絲起子各
    1 支，破壞該電器室之門鎖（毀損部分未據告訴）後，2 人
    潛入該電器室，己○○再持前開油壓剪剪斷室內之電線，該
    2 人於該處共竊得湧晟水電工程行所有之三相電錶1 組、鑽
    尾1 組、六角板手1 枝、梅花板手2 枝、手工鋸1 組、水平
    尺1 枝、矽力康槍（含矽力康）l 組、老虎鉗2 枝、紮線帶
    1 包、室內電線2.0mm 共16捆總重60.8公斤、室內電線5.5m
    m 共2 捆總重14.2公斤、雜電線1 批總重95.6公斤。己○○
    、戊○○竊得前開物件後，復承前開竊盜犯意，接續至上址
    3 樓之樺龍建設股份有限公司工務所，由己○○再持前開油
    壓剪破壞工務所之門鎖（毀損部分未據告訴）後，2 人潛入
    竊得丙○○所有之數位電視接收器1 部（含遙控器1 個）、
    數位電視接收天線1 個、DVD 錄放影機1 部及鋼絲剪1 枝。
    嗣於同（26）日凌晨4 時30分許，己○○駕駛前開竊得之自
    用小客車搭載戊○○，載運前開竊得之物件行經桃園縣龜山
    鄉○○○路○ 段與春日路口時，經警發覺有異當場攔查，並
    當場在車內扣得前開竊得之物品（均已發還上開被害人）及
    上開竊盜所用之鑰匙、油壓剪及螺絲起子各1 支，始悉上情
    。
二、案經桃園縣政府警察局移送臺灣桃園地方法院檢察署檢察官
    偵查起訴。
    理  由
一、本案被告己○○、戊○○所犯之罪，均非法定刑為死刑、無
    期徒刑或最輕本刑3 年以上有期徒刑之罪，亦非高等法院管
    轄第一審之案件，而被告於準備程序中就被訴事實已為有罪
    之陳述，經本院告知簡式審判程序之旨，並聽取當事人之意
    見後，本院乃依刑事訴訟法第273 條之1 第1 項規定，裁定
    進行簡式審判程序，合先敘明。
二、上揭事實，業據被告2 人於警詢、偵查及本院審理時均坦承
    不諱，核與告訴人即被害人甲○○、被害人丙○○、乙○○
    、丁○○於警詢中證述其上開財物遭竊之情節相符，復有失
    車－唯讀案件基本資料、車籍查詢－基本資料詳細畫面各1
    紙、贓物認領保管單4 紙、查證照片23張等件附卷可稽，此
    外，復有被告竊盜所用之鑰匙、油壓剪及螺絲起子各1 支扣
    案可佐，足認被告2 人前揭任意性之自白與事實相符，堪以
    採信。本件事證明確，被告2 人犯行已堪認定，應依法論科
    。
三、核被告己○○就上開事實欄一(一)所為，係犯刑法第320 條第
    1 項之竊盜罪。被告己○○、戊○○就上開事實欄一(二)所為
    ，均係犯刑法第321 條第1 項第3 款之攜帶兇器竊盜罪；就
    上開事實欄一(三)所為，均係犯刑法第321 條第1 項第3 款、
    第1 款之攜帶兇器、於夜間侵入有人居住之建築物竊盜罪。
    被告己○○所犯上開3 罪間；戊○○所犯上開2 罪間，均犯
    意各別，行為互殊，均應分別論罪。被告己○○與戊○○間
    ，就事實欄一(二)(三)之犯行有犯意聯絡及行為分擔，均應論以
    共同正犯。又被告2 人就事實欄一(三)所為之2 次攜帶兇器、
    於夜間侵入有人居住之建築物竊盜行為，均係於密切接近之
    時地所實施，各行為之獨立性極為薄弱，依一般社會健全觀
    念，各舉動難以強行分開，在刑法評價上應視為數個舉動之
    接續實施，合為包括之一行為予以評價，就此部分應論以接
    續犯，屬實質上一罪，僅論以一共同攜帶兇器、於夜間侵入
    有人居住之建築物竊盜罪已足。起訴書認被告所犯上開2 罪
    ，應分論併罰，尚有誤會。又查貨櫃屋因未定著於土地，即
    非住宅，亦非屬建築物，而被害人在貨櫃設置之鋁門，亦與
    門扇、牆垣之土地上建築物而通念足認為防盜設備之性質不
    同，即非得認為安全設備（司法院廳刑一字第20483 號研
    究意見參照），本件蒞庭實行公訴之檢察官認被告2 人就事
    實欄一(二)之犯行尚有有刑法第321 條第1 項第1 款夜間侵入
    住宅之加重條件情形，雖有未洽，惟因被告2 人就此部分另
    有攜帶兇器竊盜之加重情形，故此僅係加重條件之減縮，自
    無變更起訴法條之問題；另被告2 人就事實欄一(三)之犯行係
    於夜間侵入有人居住之建築物所為，起訴書僅論被告2 人係
    涉犯刑法第321 條第1 項第3 款之加重竊盜罪，漏未論及同
    條項第1 款之加重條件，惟業經蒞庭實行公訴之檢察官已當
    庭增列（見本院99年3 月1 日準備程序筆錄），基於檢察一
    體之原則，本院應就增列後之論罪科刑法條予以審究，附此
    敘明。末查，被告2 人有事實欄一所載之科刑及執行紀錄，
    有臺灣高等法院被告前案紀錄表2 份可稽，渠於有期徒刑執
    行完畢後5 年內故意再犯本案有期徒刑以上之數罪，皆為累
    犯，均應依法加重其刑。爰審酌被告2 人正值青壯年，不思
    以正當手段獲取財物，竟圖不勞而獲為本案竊盜犯行，危害
    社會治安及被害人之權益，所為非是，並衡其犯罪之動機、
    目的、手段、竊得財物價值、對被害人所生危害、犯後坦承
    犯行、生活狀況與智識程度及所竊之財物均經被害人領回，
    認檢察官就被告己○○之上開1 次普通竊盜及2 次加重竊盜
    犯行分別求處有期徒刑4 月、9 月、11月及就被告戊○○之
    上開2 次加重竊盜犯行分別求處有期徒刑9 月、11月尚屬過
    重等一切情狀，分別量處如主文所示之刑，並各定其應執行
    之刑，以示懲儆。至扣案之鑰匙、油壓剪及螺絲起子各1 支
    ，均係被告己○○所有供本件竊盜犯行一(一)(二)(三)所用之物，
    業據被告己○○於偵查及本院審理時供明在卷，爰依刑法第
    38 條 第1 項第2 款宣告沒收之，且依共同正犯責任共同原
    理，並於被告戊○○所處主刑項下就油壓剪、螺絲起子各1
    支，併為沒收之諭知。
據上論斷，依刑事訴訟法第273 條之1 第1 項、第299 條第1 項
前段，刑法第320 條第1 項、第321 條第1 項第1 款、第3 款、
第47條第1 項、第51條第5 款、第38條第1 項第2 款，刑法施行
法第1 條之1 第1 項、第2 項前段，判決如主文。
本案經檢察官黃怡菁到庭執行職務。
中    華    民    國    99    年    3     月    31    日
                        刑事庭  法  官  鍾雅蘭
以上正本證明與原本無異。
如不服本判決，應於判決送達後10日內向本院提出上訴狀（應附
繕本），其未敘述上訴理由者，應於上訴期間屆滿後20日內補提
理由書狀於本院，上訴於臺灣高等法院。
                                書記官  何伊羚
中    華    民    國    99    年    4     月    1     日
附錄本案論罪科刑法條：
刑法第320 條第1 項（普通竊盜罪）
意圖為自己或第三人不法之所有，而竊取他人之動產者為竊盜罪
，處5 年以下有期徒刑、拘役或5 百元以下罰金。
刑法第321條（加重竊盜罪）
犯竊盜罪而有左列情形之一者，處6 月以上、5 年以下有期徒刑
：
一  於夜間侵入住宅或有人居住之建築物、船艦或隱匿其內而犯
    之者。
二  毀越門扇、牆垣或其他安全設備而犯之者。
三  攜帶兇器而犯之者。
四  結夥三人以上而犯之者。
五  乘火災、水災或其他災害之際而犯之者。
六  在車站或埠頭而犯之者。
前項之未遂犯罰之。

司法院資訊處製作；財團法人民間司法改革基金會備份。
